【裁判字號】    99,審訴,2898
【裁判日期】    991012
【裁判案由】    毒品危害防制條例
【裁判全文】
臺灣高雄地方法院刑事判決            99年度審訴字第2898號
公  訴  人  臺灣高雄地方法院檢察署檢察官
被      告  乙○○
上列被告因毒品危害防制條例案件，經檢察官提起公訴（起訴案
號：99年度字第3747、3847號）後，嗣因被告就被訴事實為有罪
之陳述，本院依簡式審判程序審理，判決如下：
    主  文
乙○○施用第一級毒品，處有期徒刑玖月，扣案第一級毒品海洛
因壹包（含袋，檢驗後淨重零點零貳柒公克）沒收銷燬。又施用
第二級毒品，處有期徒刑伍月，扣案之第二級毒品甲基安非他命
壹包（含袋，檢驗後淨重零點零柒貳公克）沒收銷燬、扣案之吸
食器壹組沒收。應執行有期徒刑壹年，扣案第一級毒品海洛因壹
包（含袋，檢驗後淨重零點零貳柒公克）、第二級毒品甲基安非
他命壹包（含袋，檢驗後淨重零點零柒貳公克）均沒收銷燬，扣
案之吸食器壹組沒收。
    事  實  及  理  由
一、犯罪事實：
    乙○○前因施用毒品案件，經本院以94年度毒聲字第2601號
    裁定觀察、勒戒後，認無繼續施用毒品傾向，於民國95年3
    月7 日釋放出所執行完畢，並經臺灣高雄地方法院檢察署檢
    察官以95年度毒偵緝字第102 號為不起訴處分確定。詎猶不
    思戒除毒癮，於前開觀察、勒戒執行完畢釋放後5 年內，復
    分別基於施用第一級毒品海洛因及第二級毒品甲基安非他命
    之犯意，(一)於99年5 月20日22時許，在高雄市苓雅區○○○
    路461 號8 樓之17居所，將海洛因摻入香菸點燃後吸食之方
    式，施用第一級毒品海洛因1 次。(二)於99年5 月21日11時45
    分為警採尿時回溯72小時內某時許（不含公權力拘束期間）
    ，在上址，以將甲基安非他命置入玻璃球內以燒烤之方式，
    施用第二級毒品甲基安非他命1 次。嗣於99年5 月21日10時
    05分許，為警在上址執行搜索，扣得第一級毒品海洛因1 包
    （含袋，檢驗後淨重0.027 公克）、第二級毒品甲基安非他
    命1 包（含袋，檢驗後淨重0.072 公克）、被告所有供施用
    第二級毒品所用之吸食器1 組，並徵其同意採尿送驗，結果
    呈嗎啡、可待因、甲基安非他命及安非他命陽性反應。
二、證據名稱：
    被告乙○○於本院審理時之自白，高雄港務警察局刑事課偵
    辦毒品危害防制條例嫌疑尿液採證代碼對照表（代碼：0000
    000 ）、高雄市立凱旋醫院99年6 月8 日濫用藥物尿液檢驗
    報告（檢體編號：0000000 ）各1 份、內政部警政署高雄港
    務警察局扣押筆錄暨扣押物品目錄表1 份、高雄市立凱旋醫
    院99年7 月30日濫用藥物成品檢驗鑑定書1 紙、高雄醫學大
    學附設中和紀念醫院99年9 月7 日（報告編號：0000-000）
    檢驗報告1 紙、扣案第一級毒品海洛因壹包（含袋，檢驗後
    淨重0. 027公克）、第二級毒品甲基安非他命壹包（含袋，
    檢驗後淨重0.072 公克）、吸食器1 組，臺灣高等法院被告
    前案紀錄表。
三、核被告上開所為，分別係犯毒品危害防制條例第10條第1 項
    、第2 項之施用第一、二級毒品罪。其持有第一級毒品海洛
    因、第二級毒品甲基安非他命之低度行為，分別為施用之高
    度行為吸收，均不另論罪。被告所犯2 罪，犯意各別，行為
    互殊，應予分論併罰。審酌被告前經觀察、勒戒執行後，仍
    未能徹底戒絕毒品，復再犯本件施用毒品罪，顯見其自制力
    不足，惟念所犯施用毒品罪乃屬戕害自身身心健康行為，且
    其犯後已坦認犯行等一切情狀，分別量處如主文所示之刑，
    及定應執行刑如主文所示。
四、扣案之白色粉末1 包（含袋，檢驗後淨重0.027 公克），經
    送驗結果，確呈第一級毒品海洛因陽性反應；扣案之晶體1
    包（含袋，檢驗後淨重0.072 公克），經送驗結果，確呈第
    二級毒品甲基安非他命陽性反應，有高雄市立凱旋醫院99年
    7 月30日濫用藥物成品檢驗鑑定書、高雄醫學大學附設中和
    紀念醫院99年9 月7 日（報告編號：0000-000）檢驗報告各
    1 紙在卷可稽，屬查獲之毒品，且各該包裝袋與其內毒品難
    以析離，亦無析離實益，應將之同視為第一級、第二級毒品
    ，不問屬於犯人與否，爰依毒品危害防制條例第18條第1 項
    前段規定均沒收銷燬。鑑驗耗損之毒品，既已滅失，毋庸宣
    告沒收銷燬之。扣案吸食器1 組，為被告所有供施用第二級
    毒品所用之物，業據其供述在卷，爰依刑法第38條第1 項第
    2 款規定宣告沒收之。至扣案之電子磅秤1 台、行動電話1
    支及空夾鏈袋1 包，與本案施用毒品犯行無關，爰不予宣告
    沒收，併此敘明。
據上論斷，應依刑事訴訟法第273 條之1 第1 項、第299 條第1
項前段、第310 條之2 、第454 條第1 項，毒品危害防制條例第
10條第1 項、第2 項、第18條第1 項前段，刑法第11條、第51條
第5 款、第9 款、第38條第1 項第2 款，判決如主文。
本案經檢察官甲○○到庭執行職務。
中    華    民    國    99    年     10    月    12   日
                      刑事第十庭  法  官  顏銀秋
以上正本證明與原本無異。
如不服本判決應於收受送達後10日內向本院提出上訴書狀，並應
敘述具體理由；如未敘述上訴理由者，應於上訴期間屆滿後20日
內向本院補提理由書（均須按他造當事人之人數附繕本）「切勿
逕送上級法院」。
中    華    民    國    99    年    10    月    12    日
                                  書記官  林豐富
附錄論罪科刑法條
毒品危害防制條例第10條（施用毒品罪）
施用第一級毒品者，處6 月以上5 年以下有期徒刑。
施用第二級毒品者，處3 年以下有期徒刑。

司法院資訊處製作；財團法人民間司法改革基金會備份。
